【裁判字號】    96,訴,4686
【裁判日期】    970229
【裁判案由】    毒品危害防制條例
【裁判全文】
臺灣板橋地方法院刑事判決              96年度訴字第4686號
公  訴  人  臺灣板橋地方法院檢察署檢察官
被      告  甲○○
上列被告因違反毒品危害防制條例案件，經檢察官提起公訴（96
年度毒偵字第8220號），於本院準備程序進行中，被告就被訴之
事實為有罪陳述，經告知被告簡式審判程序之旨，並聽取當事人
之意見後，裁定進行簡式審判程序判決如下：
    主  文
甲○○施用第一級毒品，累犯，處有期徒刑柒月；又施用第二級
毒品，累犯，處有期徒刑月。應執行有期徒刑玖月。
    事  實
一、甲○○前因施用毒品案件，經本院92年度毒聲字第3001號裁
    定送觀察、勒戒，而於民國92年11月7 日因無繼續施用毒品
    傾向出監，並經臺灣板橋地方法院檢察署以92年度毒偵字第
    17 12 號不起訴處分；又因傷害致死案件，經臺灣桃園地方
    法院91年度訴字第797 號、臺灣高等法院92年度上訴字第
    1024號判處有期徒刑6 月確定，於94年7 月14日易科罰金執
    行完畢。詎仍不知悔改，於觀察勒戒執行完畢釋放後5 年內
    ，及前揭有期徒刑執行完畢5 年內，竟分別基於施用第一級
    毒品海洛因（以下簡稱海洛因）及施用第二級毒品甲基安非
    他命（以下均稱甲基安非他命）之犯意，於96年9 月5 日晚
    間17時許，在其位於臺北縣板橋市○○路○ 段156 巷31號之
    住處內，分別以將甲基安非他命放入玻璃球內用火燒烤成煙
    霧後吸取煙氣，及將海洛因摻入香菸內點燃吸取等方式，先
    後施用甲基安非他命及海洛因各1 次；嗣於同年9 月7 日17
    時30 分 許在其友人位於台北縣中和市○○路200 巷5 之3
    號B 室之處所內為警查獲（起訴書誤載為甲○○前開住處）
    ，當場扣得海洛因殘渣袋1 只（殘渣與袋均無法單獨析離測
    重），嗣經警將對甲○○採取之尿液送驗結果，發現安非他
    命類及鴉片類均呈陽性反應，而悉上情。
三、案經臺北市政府警察局中正第二分局移送臺灣板橋地方法院
    檢察署檢察官偵查起訴。
    理  由
一、按除被告所犯為死刑、無期徒刑、最輕本刑為3 年以上有期
    徒刑之罪或高等法院管轄第一審案件者外，於第一次審判期
    日前之準備程序進行中，被告先就被訴事實為有罪之陳述時
    ，審判長得告知被告簡式審判程序之旨，並聽取當事人、代
    理人、辯護人及輔佐人之意見後，裁定進行簡式審判程序，
    刑事訴訟法第273 條之1 第1 項定有明文。經核本件被告所
    犯係死刑、無期徒刑、最輕本刑為3 年以上有期徒刑以外之
    罪，其於準備程序中就被訴事實為有罪之陳述，經法官告知
    簡式審判程序之旨，並聽取公訴人、被告之意見後，本院爰
    依首揭規定，合議裁定由受命法官獨任進行簡式審判程序，
    合先敘明。
二、上揭事實，業據被告甲○○於本院訊問中坦承不諱，且被告
    為警查獲後所採集之尿液，經送臺灣尖端先進生技醫藥處分
    有限公司以EIA 酵素免疫分析法初步檢驗，再以GC/MS 氣相
    層析質譜儀法確認檢驗結果，呈現鴉片類（海洛因）、安非
    他命類（甲基安非他命）陽性之反應乙節，有該公司96年9
    月14日濫用藥物檢驗報告及偵辦毒品案件尿液檢體委驗單各
    一紙附卷可稽（見偵查卷第10-12 頁），堪信被告之自白為
    真實。又被告前因施用毒品案件，經本院92年度毒聲字第30
    01號裁定送觀察、勒戒，而於92年11月7 日因無繼續施用毒
    品傾向出監，並經臺灣板橋地方法院檢察署以92年度毒偵字
    第1712號不起訴處分乙節，有卷附之臺灣高等法院被告前案
    紀錄表1 份為憑，足認被告於前開觀察、勒戒期滿釋放後之
    5 年以內，再犯本件施用毒品之罪，應依法論處。
三、核被告甲○○所為，係犯毒品危害防制條例第10條第1 項、
    第2 項之施用第一級毒品罪及施用第二級毒品罪。被告持有
    第一級、第二級毒品之犯行，分別為施用之高度行為所吸收
    ，均不另論罪。被告所犯上開二罪名，犯意各別，行為互殊
    ，應予分論併罰。又被告有事實欄所載之執行紀錄，有臺灣
    高等法院被告前案紀錄表在卷可稽，其於有期徒刑執行完畢
    後之5 年以內，再故意犯本件有期徒刑以上之罪，為累犯，
    應依法加重其刑。爰審酌被告戒除毒癮之意志薄弱，無視於
    毒品對於自身健康之戕害及國家對於杜絕毒品犯罪之禁令，
    惟考量施用毒品者均具有相當程度之生理成癮性及心理依賴
    性，戒除不易，且犯罪心態與一般刑事犯罪之本質不同，非
    難性較低，暨衡以其施用毒品之動機、犯罪後坦承犯行之態
    度等一切情狀，分別量處如主文所示之刑，並定其應執行刑
    ，以資懲儆。末者，扣案之海洛因殘渣袋1 只，因迭據被告
    否認為其所有，亦無證據可認係供被告施用本件毒品所用之
    物，爰不予宣告沒收，附此敘明。
據上論斷，應依刑事訴訟法第273 條之1 第1 項、第299 條第1
項前段，毒品危害防制條例第10條第1 項、第2 項，刑法第11條
前段、第47條第1 項、第51條第5 款，判決如主文。
本案經檢察官江祐丞到庭執行職務。
中    華    民    國    97    年    2     月    29    日
                  刑事第十一庭  法  官  邱景芬
以上正本證明與原本無異
如不服本判決應於送達後10日內向本院提出上訴狀
                                書記官  曾千庭
中    華    民    國    97    年    2     月    29    日
附錄本案論罪科刑法條全文
毒品危害防制條例第10條
施用第一級毒品者，處 6 月以上 5 年以下有期徒刑。
施用第二級毒品者，處 3 年以下有期徒刑。


司法院資訊處製作；財團法人民間司法改革基金會備份。
